# 关于资产出资评估入账的考量

提问人：amourtu 时间：2010-04-23 10:25:05
现在碰到如下一个案例：A公司与 2008 年投资B公司的时候以其拥有的一处房产，和一块土地出资，按总评估值 150 万作为投资额投资B公司。 B公司按评估值入账。由于后来该比出资相关股权以较大比例的折价转让与第三方，我们对于此部分出资存在疑虑，因此聘请独立评估师进行复核。 结论为，该房产，土地评估值较首次评估是有些许减值，减值额约为5%。
问题如下： 1> 以资产出资并按其评估值入账是否存在重要性的概念，还是一个法律概念，即必须按照评估值入账。 2> 如果不存在重要性概念，或者就是重大的，那是否需要调整，如何调整？
谢谢大家！

回答人：chenyiwei
回复 楼主 amourtu 的帖子 1 、对于用于出资的非货币资产，各股东可以在评估值的基础上协商作价，但不得高于评估值；从工商管理角度，允许作价低于评估值，但如果折价太多，在会计和税务处理上可能被认定为定价显失公允，从而需按公允价值调整。 2 、如果差异约为5%，需考虑这是否属于资产评估专业上的合理误差。如果属于合理误差的，不能表明当时的评估结果存在错误，也就无需按重大差错更正以前的报表。如果涉及重大的差错，则由于涉及注册资本和实收资本，不能仅仅看作会计差错更正问题，可能还需要按照《公司注册资本登记管理规定》第 20 条等规定处理。